ACORDAO-COMPLETO-2349774

ACÓRDÃO DE RELAÇÃO

ACÓRDÃO DE RELAÇÃO 2452/2019 ATA 10/2019 - SEGUNDA CÂMARA

Acórdão 2452/2019-TCU-Segunda Câmara
Considerando que os presentes autos tratam de representação formulada pela Construtora Construterra e Serviços EIRELI sobre possíveis irregularidades na Concorrência Pública 1/2019-CP-Seduma conduzida pela Prefeitura de Pedra Branca – CE para a construção de barragens de terra em diversas localidades sob o valor estimado de R$ 12.351.897,23;
Considerando que a representante alegou, em suma, que o correspondente edital conteria vícios pela restrição à competitividade do certame, diante da indevida exigência de: (i) certidão de acervo técnico com o atestado emitido pelo Conselho Regional de Engenharia e Agronomia (item 5.2.3.2.1) ; (ii) responsável técnico integrante do quadro permanente da licitante (item 5.2.3.3.1) ; e (iii) visita prévia ao local da obra (itens 5.2.3.3.5 e 5.2.3.3.6) ;
Considerando que, ao dissentir do parecer da unidade técnica, quando propôs o deferimento inaudita altera pars da cautelar para a suspensão do certame licitatório, determinei que fosse promovida a prévia oitiva da prefeitura para se manifestar, no prazo de cinco dias úteis, sobre os referidos indícios de irregularidade, já que estaria fixado o recebimento dos documentos de habilitação com as subjacentes propostas para o dia 12/2/2019;
Considerando que em resposta à oitiva prévia, o atual prefeito informou que teria optado pela anulação do certamente licitatório, com a subsequente realização de novo certame (isento de irregularidades) ;
Considerando que, a partir da pesquisa realizada junto ao site do TCE-CE, verificou-se a publicação dos avisos de anulação da licitação no DOU e no DOE, sem, no entanto, ter sido localizado o edital do novo certame, vislumbrando-se, então, que ele ainda não deve ter sido lançado;
Considerando que, após a análise final do feito, a unidade técnica propôs o arquivamento do processo, diante da espontânea anulação da licitação pela própria administração, restando prejudicado o mérito da presente representação, por perda de objeto;
Os Ministros do Tribunal de Contas da União, reunidos em Sessão de 2ª Câmara, ACORDAM, por unanimidade, com fundamento nos arts. 143, inciso V, alínea “a”, 235, 237, inciso VII e parágrafo único, e 250, inciso I, do Regimento Interno do TCU, aprovado pela Resolução n.º 246, de 2011, em conhecer da presente representação, para no mérito, considerá-la prejudicada, e prolatar as determinações abaixo indicadas, de acordo com os pareceres emitidos nos autos:
1. Processo TC-Processo 000.819/2019-0 (REPRESENTAÇÃO) 
	1.1. Representante: Construtora Construterra e Serviços EIRELI (CNPJ 10.546.376/0001-50) .
	1.2. Entidade: Município de Pedra Branca – CE.
	1.3. Relator: Ministro-Substituto André Luís de Carvalho.
	1.4. Representante do Ministério Público: não atuou.
	1.5. Unidade Técnica: Secretaria do TCU no Estado do Ceará (Sec-CE) .
	1.6. Representação legal: não há.
	1.7. Determinar que a Sec/CE adote as seguintes medidas: 
	1.7.1. envie a cópia do presente Acórdão, acompanhada da cópia do parecer da unidade técnica, à representante, para ciência, e ao Município de Pedra Branca – CE, determinando à respectiva prefeitura que, no prazo de 2  (dois) dias úteis após a edição do novo certame, envie a cópia do novo edital à unidade técnica do TCU; e
	1.7.2. arquive os presentes autos.

Segunda Câmara

Município de Pedra Branca - CE.

Construtora Construterra e Serviços EIRELI (CNPJ 10.546.376/0001-50).

ANDRÉ DE CARVALHO

não há.

Não atuou.

REPRESENTAÇÃO (REPR)

Secretaria do TCU no Estado do Ceará (Sec-CE).